【裁判字號】    97,訴,1517
【裁判日期】    970922
【裁判案由】    毒品危害防制條例
【裁判全文】
臺灣臺北地方法院刑事判決              97年度訴字第1517號
公  訴  人  臺灣臺北地方法院檢察署檢察官
被      告  甲○○
上列被告因違反毒品危害防制條例案件，經檢察官提起公訴（97
年度毒偵字第2347號），被告於本院準備程序進行中就被訴事實
為有罪之陳述，經本院告知簡式審判程序意旨，並聽取公訴人及
被告之意見後，本院合議庭裁定改由受命法官獨任依簡式審判程
序審理，並判決如下：
    主  文
甲○○施用第一級毒品，累犯，處有期徒刑捌月。扣案之第一級
毒品海洛因壹包（不含空包裝袋之驗餘淨重零點零壹壹零公克）
沒收銷燬，海洛因空包裝袋壹只沒收。
    事  實
一、甲○○於民國八十七年間因施用毒品案件，經本院以八十七
    年度毒聲字第三０六號裁定令入勒戒處所觀察、勒戒後，認
    有繼續施用毒品傾向，再由本院以八十七年度毒聲字第七五
    三號裁定令入戒治處所施以強制戒治，嗣因戒治成效合格而
    停止戒治，所餘期間付保護管束，後於八十八年十月一日期
    滿，台灣台北地方法院檢察署檢察官遂以八十八年度戒毒偵
    字第四三號為不起訴處分確定。甲○○再於九十一年間因施
    用毒品案件，經本院以九十一年度毒聲字第一六四三號裁定
    令入戒治處所施以強制戒治，惟於九十三年一月九日因毒品
    危害防制條例修正而報結，該次犯行並經本院以九十一年度
    訴字第九三０號判決判處有期徒刑一年一月確定，且於九十
    三年九月九日執行完畢。甲○○另因施用毒品案件，經本院
    以九十四年度訴字第一八０七號判決判處有期徒刑一年三月
    確定，於九十六年七月十六日執行完畢出監。詎甲○○仍不
    知悔改，基於施用第一級毒品海洛因之犯意，於九十七年七
    月三日下午五時許，在其位於臺北市○○區○○路五十號八
    樓之二自宅內，以海洛因摻水注入針筒後注射之方式，施用
    第一級毒品海洛因一次。嗣於翌（四）日下午二時四十分許
    ，在臺北市○○區○○路二段四八六號前為警盤查時，主動
    交出其所有供己施用之海洛因一小包（毛重0.16公克、驗餘
    淨重0.0110公克)，並經其同意採尿送驗後呈嗎啡、可待因
    陽性反應，始悉上情。
二、案經台北市政府警察局萬華分局報告臺灣台北地方法院檢察
    署檢察官偵查起訴。
    理  由
一、前述施用第一級毒品海洛因之犯罪事實，迭據被告甲○○於
    警、偵訊及本院審理時坦承不諱。又被告為警查獲時採尿送
    驗之結果，呈嗎啡及可待因陽性反應，有台北市政府警察局
    偵辦毒品案件尿液檢體委驗單、台灣尖端先進生技醫藥股份
    有限公司出具之濫用藥物檢驗報告各一份在卷可稽。又被告
    為警查獲時被扣得之白粉一包，經送交通部民用航空局航空
    醫務中心鑑定結果，檢出第一級毒品海洛因成分，驗餘淨重
    為0.0110公克，有該局九十七年七月二十二日航藥鑑字第09
    73632號鑑定書一紙附卷為憑。此外，並有扣押物品目錄表
    及扣案物品照片各一張附卷可佐，更有前揭毒品一包扣案可
    供佐證，足見被告前開自白確與事實相符，應堪採信。末查
    ，被告前因施用毒品案件，經本院以八十七年度毒聲字第三
    ０六號裁定令入勒戒處所觀察、勒戒後，認有繼續施用毒品
    傾向，再由本院以八十七年度毒聲字第七五三號裁定令入戒
    治處所施以強制戒治，嗣因戒治成效合格而停止戒治，所餘
    期間付保護管束，後於八十八年十月一日期滿，台灣台北地
    方法院檢察署檢察官遂以八十八年度戒毒偵字第四三號為不
    起訴處分確定。甲○○再於九十一年間因施用毒品案件，經
    本院以九十一年度毒聲字第一六四三號裁定令入戒治處所施
    以強制戒治，惟於九十三年一月九日因毒品危害防制條例修
    正而報結，該次犯行並經本院以九十一年度訴字第九三０號
    判決判處有期徒刑一年一月確定，且於九十三年九月九日執
    行完畢等情，有臺灣高等法院被告前案紀錄表一份在卷可參
    。是被告於強制戒治執行完畢後，旋於五年內再犯施用毒品
    前案，顯見被告尚未戒斷，之後又再犯下本案，則其施用第
    一級毒品海洛因之犯行，事證明確，應堪認定。
二、核被告甲○○所為，係犯毒品危害防制條例第十條第一項之
    施用第一級毒品罪。其施用第一級毒品前後，持有為供施用
    之第一級毒品之低度行為，應為施用之高度行為所吸收，不
    另論罪。再被告有如事實欄所載之犯罪科刑執行情形，有臺
    灣高等法院被告前案紀錄表一份在卷可查，其於有期徒刑執
    行完畢後五年內，再故意觸犯本案有期徒刑以上之罪，為累
    犯，應依刑法第四十七條第一項規定加重其刑。爰審酌被告
    歷經強制戒治之矯治處遇及科刑執行之處罰後，仍無法戒除
    毒癮，顯見其毒癮不輕；惟被告之犯罪行為主要係戕害自身
    ，並未直接積極損害他人之利益，另參酌被告犯罪後自始坦
    承施用毒品犯行，檢察官具體求刑有期徒刑八月等一切情狀
    ，量處如主文所示之刑。扣案之第一級毒品海洛因一小包（
    不含空包裝袋之驗餘淨重0.0110公克），應依毒品危害防制
    條例第十八條第一項前段規定沒收銷燬，另扣案之海洛因空
    包裝袋一只，有防止毒品裸露、逸出及潮濕之功用，並便於
    攜帶使用，係供被告施打毒品所用之物，為被告所有供犯本
    罪所用之物，業據被告陳明在卷，應依刑法第三十八條第一
    項第二款規定宣告沒收。
據上論斷，應依刑事訴訟法第二百七十三條之一第一項、第二百
九十九條第一項前段，毒品危害防制條例第十條第一項、第十八
條第一項，刑法第十一條前段、第四十七條第一項、第三十八條
第一項第二款，判決如主文。
本案經檢察官蔡彥守到庭執行職務。
中    華    民    國    97    年    9    月    22     日
                  刑事第十八庭      法  官  游士珺
上正本證明與原本無異。
如不服本判決，應於判決送達後10日內向本院提出上訴狀 (應抄
附繕本)。
                                    書記官  林素霜
中    華    民    國    97    年    9     月    23    日
附錄本案論罪科刑所依據之法條：
毒品危害防制條例第10條
施用第一級毒品者，處6 月以上5 年以下有期徒刑。
施用第二級毒品者，處3 年以下有期徒刑。


司法院資訊處製作；財團法人民間司法改革基金會備份。
